【裁判字號】    97,易,1268
【裁判日期】    980311
【裁判案由】    業務侵占
【裁判全文】
臺灣屏東地方法院刑事判決              97年度易字第1268號
公  訴  人  臺灣屏東地方法院檢察署檢察官
被      告  甲○○
上列被告因業務侵占案件，經檢察官提起公訴（97年度偵緝字第
372 號），嗣被告於本院準備程序進行中先就被訴事實為有罪之
陳述，本院告知被告簡式審判程序之旨，並聽取當事人之意見後
，裁定改由受命法官獨任依簡式審判程序審理，判決如下：
    主  文
甲○○犯業務侵占罪，累犯，處有期徒刑柒月。
    事  實
一、甲○○前因詐欺案件，經台灣高雄地方法院以93年度簡字第
    846 號判決處有期徒刑3 月確定，而於民國93年10月26日易
    科罰金執行完畢，仍不知悔改。其受雇於址設高雄縣鳳山市
    ○○○路102 巷28號1 樓之中苑汽車貨運有限公司（以下簡
    稱中苑公司，與「北苑汽車貨運有限公司」、「台苑汽車貨
    運有限公司」係同一家公司）擔任大貨車司機，負責依公司
    之指示替公司客戶載運貨物，為從事業務之人，竟意圖為自
    己不法所有，基於侵占之犯意，接續於如附表所示時間，利
    用中苑公司指示其依憲樺冷凍食品股份有限公司（以下簡稱
    憲樺公司）之委託，將憲樺公司所有之如附表所示數量之黑
    鰭鮪魚載運至址設於宜蘭縣冬山鄉○○村○○路500 號之活
    寶食品股份有限公司，而持有上開黑鰭鮪魚之機會，基於易
    持有為所有之意思，以其所使用門號之0000000000號行動電
    話撥打門號0000000000號行動電話與不知情之蔡德雄聯繫販
    售黑鰭鮪魚之事宜後，再駕駛中苑公司所有之車牌號碼JF－
    H78 號營業大貨車載運如附表所示數量之黑鰭鮪魚至蔡德雄
    在屏東縣里港鄉○○段198 之1 經營之養鱉場，以附表所示
    之價格，將上開黑鰭鮪魚販售予蔡德雄，而接續將憲樺公司
    所有之如附表所示數量之黑鰭鮪魚侵占入己。嗣因憲樺公司
    察覺有異，報警處理，乃為警循線查悉上情。
二、案經內政部警政署高雄港務警察局報告臺灣屏東地方法院檢
    察署檢察官偵查起訴。
    理  由
一、本案被告甲○○所犯業務侵占案件，並非法定刑為死刑、無
    期徒刑或最輕本刑3 年以上有期徒刑之罪，亦非高等法院管
    轄第一審之案件，而被告於本院準備程序中就被訴事實為有
    罪之陳述，本院合議庭乃裁定由受命法官獨任進行簡式審判
    程序。又簡式審判程序之證據調查，依刑事訴訟法第273 條
    之2 規定，不受同法第159 條第1 項審判外陳述排除之限制
    ，再被告對於卷內之各項證據，亦不爭執證據能力，故卷內
    所列之各項證據，自得作為證據，先予敘明。
二、上開犯罪事實，業據被告於本院坦承不諱，核與證人即憲樺
    公司經理乙○○與證人蔡德雄於警詢證述之情節相符（見警
    卷第8 、9 、13至15頁），復有憲樺公司97年1 月之出貨單
    、車籍查詢結果、0000000000號與0000000000號行動電話之
    申請人資料及單向通聯資料表各1 份在卷可稽（見警卷第25
    頁背面、第29至43頁，本院卷第頁），堪認被告所為自白與
    事實相符，應堪採信。本件事證明確，應予依法論科。
三、查被告受雇於中苑公司擔任大貨車司機，負責依公司指示載
    送貨物，為從事業務之人，則其依公司指示替憲樺公司載運
    之如附表所示數量之黑鰭鮪魚，即為其業務上持有之物，是
    其將上開黑鰭鮪魚以變易持有之意思為所有之意思，加以侵
    占入己，核係犯刑法第336 條第2 項之業務侵占罪。又被告
    侵占憲樺公司所有之黑鰭鮪魚之次數雖非僅1 次，惟均係於
    97年1 月間所犯，且其係利用替被害人憲樺公司載運貨品之
    相同機會，在密切接近之地點、時間，多次為該當同一犯罪
    構成要件之侵占行為，且係侵害同一被害人法益，應認係基
    於單一犯意為之，而屬接續犯，故僅論以一個業務侵占罪。
    又查被告前有如事實欄所示之科刑及執行情形，有臺灣屏東
    地方法院檢察署刑案資料查註紀錄表、臺灣高等法院被告前
    案紀錄表各1 份附卷足憑，其於刑之執行完畢後5 年內，故
    意再犯本件有期徒刑之罪，為累犯，應依刑法第47條第1 項
    加重其刑。爰審酌被告為從事業務之人，本應忠於職守，竟
    一己私利，趁職務之便，多次侵占被害人之財物，有違本分
    ，行為誠屬不該，惟念其坦承犯行，且業與被害人達成和解
    並賠償部分損失，有本院和解筆錄1 份在卷可稽（見本院卷
    第26 頁） ，堪認已有悔意，衡以其素行尚可，有臺灣屏東
    地方法院檢察署刑案資料查註紀錄表、臺灣高等法院被告前
    案紀錄表可憑，所獲不法利益非鉅等一切情狀，量處如主文
    所示之刑。
據上論斷，應依刑事訴訟法第273 條之1 第1 項、第299 條第1
項前段，刑法第336 條第2 項、第47條第1 項，刑法施行法第1
條之1 ，判決如主文。
本案經檢察官廖華君到庭執行職務。
中    華    民    國    98    年    3     月    11    日
                  刑事第五庭  法  官  陳秀慧
以上正本證明與原本無異。
如不服本判決應於收受判決後10日內向本院提出上訴書狀，並應
敘述具體理由；其未敘述上訴理由者，應於上訴期間屆滿後20日
內向本院補提理由書（均須按他造當事人之人數附繕本）「切勿
逕送上級法院」。
中    華    民    國    98    年    3     月    11    日
                              書記官  溫訓暖
附表
┌──┬────────┬─────────┬─────────┐
│編號│  時   間       │侵占之黑鰭鮪魚數量│   變賣所得金額   │
│    │                │                  │（單位：新台幣）  │
├──┼────────┼─────────┼─────────┤
│1   │97年1 月3 日某時│約700至850公斤    │7,000 元至8,500 元│
├──┼────────┼─────────┼─────────┤
│2   │97年1 月9 日某時│約700至850公斤    │7,000 元至8,500 元│
├──┼────────┼─────────┼─────────┤
│3   │97年1 月17日某時│約700至850公斤    │7,000 元至8,500 元│
├──┼────────┼─────────┼─────────┤
│4   │97年1 月22日某時│約700至850公斤    │7,000 元至8,500 元│
└──┴────────┴─────────┴─────────┘
附錄本判決論罪科刑法條：
中華民國刑法第336條第2項
對於業務上所持有之物，犯前條第1 項之罪者，處6 月以上5 年
以下有期徒刑，得併科3 千元以下罰金。


司法院資訊處製作；財團法人民間司法改革基金會備份。
